# 合并报表商誉

提问人：zhe3155393 时间：2021-04-02 12:33:07
请教版主，A公司持有B公司70%股权。后收购少股股东10%股权，A公司持有B公司80%股权。在进行商誉减值测试时，需要按原持股比例，即70%计算完全商誉的金额。如果A将全部的少数股东股权全部收购，持股比例达到了100%，那么合并报表上的商誉也不会变化，这时候A公司已经持股100%，理论上合并报表上的商誉就是完全商誉？如果是，和之前存在少股股东时的完全商誉存在差异，如何理解？如果不是，已经持股100%了，该如何计算完全商誉?

回答人：chenyiwei
在购买日后发生收购少数股权交易的，不论持股比例如何变化，都应依据购买日的最初持股比例计算完全商誉，即使后续不再有少数股权也是如此。